sl-SI: Oblika polnila in oblazinjenja: Polnilo v kosmih/kroglicah; Razsuto polnilo; Predhodno razrezan paket; Rola; Pramen/trak; Oblikovan vstavek/model; Platno; Drugo
el: Τύπος/μορφή βάτας και υλικού γεμίσματος: Γέμισμα σε μπάλες/συστάδες; Χύμα γέμισμα; Προκομμένη συσκευασία; Ρολό; Ίνες/Κορδόνι (roving/sliver); Διαμορφωμένο ένθετο/φόρμα; Φύλλο; Άλλο
cs: Forma vatelínu a výplňového materiálu: Kuličková výplň; Sypká výplň; Předřezané balení; Role; Pramen / česanec; Tvarovaná vložka/forma; Plát; Jiné
pt-BR: Fator de forma do enchimento e do acolchoamento: Enchimento em bolinhas; Enchimento solto; Pacote pré-cortado; Rolo; Mecha/fita; Inserto moldado; Folha; Outros
hu: Baton és tömőanyag formafaktorja: Golyós/csomós tömőanyag; Laza tömőanyag; Előrevágott csomag; Tekercs; Előfonal/kábel; Formázott betét/forma; Lap; Egyéb
lt-LT: Kamšalo ir užpildo formos pavidalas: Pluošto / rutuliukų užpildas; Birus užpildas; Iš anksto supjaustyta pakuotė; Ritinys; Vija / sruoga; Formuotas įdėklas / forma; Lakštas; Kita
sv: Vaddering och fyllning formfaktor: Boll-/klusterstoppning; Lös stoppning; Färdigskuren förpackning; Rulle; Kardband; Formad insats; Ark; Övrigt
en: Batting & stuffing form factor: Cluster/ball stuffing; Loose stuffing; Pre-cut pack; Roll; Roving/sliver; Shaped insert/form; Sheet; Other
nb: Formfaktor for vatt og fylling: Klynge-/kulefyll; Løst fyll; Ferdigkuttet pakke; Rull; Kardebånd/kjemmebånd; Formet innlegg/form; Flak; Annet
ro-RO: Factor de formă pentru vată și umplutură: Umplutură tip ghemotoace/bile; Umplutură vrac; Pachet pretăiat; Rolă; Fir cardat / Semifabricat; Inserție/Formă conturată; Foaie; Altele
vi: Hình dạng bông nhồi: Bông nhồi dạng chùm/quả bóng; Bông nhồi dạng rời; Gói cắt sẵn; Cuộn; Sợi cuộn/dải bông; Khuôn/đệm lót định hình; Tấm; Khác
ja: 詰め物と中綿のフォームファクター: クラスター/ボール状中綿; バラ状中綿; プレカットパック; ロール; ロービング/スライバー; 成型インサート/フォーム; シート; その他
zh-TW: 棉絮填充物絮外型規格: 球狀填充物; 散裝填充物; 預切包; 捲狀; 粗紗/條子; 造型墊片/模塊; 片狀; 其他
tr: Dolgu malzemesi form faktörü: Topak/küre dolgu; Gevşek dolgu; Önceden kesilmiş paket; Rulo; Fitil/şerit; Şekilli eklenti/form; Tabaka; Diğer
fi: Täyte- ja vanumateriaalin muoto: Pallotäyte; Irtotäyte; Esileikattu pakkaus; Rulla; Hahtuva/kuitunauha; Muotoiltu kappale; Arkki; Muu
ko: 솜 및 충전재 형태: 클러스터/공 모양 충전재; 루스 충전재; 프리컷 팩; 롤; 조방사/슬라이버; 성형 인서트/폼; 시트; 기타
it: Fattore di forma dell'imbottitura e del ripieno: Imbottitura a fiocchi/palline; Imbottitura sfusa; Confezione pretagliata; Rotolo; Stoppino/nastro cardato; Inserto/forma sagomata; Foglio; Altro
fr: Format du rembourrage et du matériau de garnissage: Rembourrage en boules/amas; Rembourrage en vrac; Pack prédécoupé; Rouleau; Ruban cardé; Insert/forme profilé; Feuille; Autre
ru: Формфактор наполнителя: Шариковый наполнитель; Рассыпной наполнитель; Упаковка нарезанных кусков; Рулон; Ровница/лента; Фигурная вставка/форма; Лист; Другое
pl: Forma watoliny i wypełnienia: Wypełnienie kulkowe; Luźne wypełnienie; Wstępnie przycięty zestaw; Rolka; Niedoprzęd/taśma; Kształtka/wkładka formowana; Arkusze; Inne
es: Formato de guata y relleno: Relleno de bolas/racimos; Relleno suelto; Paquete precortado; Rollo; Mecha/cinta; Forma/inserción moldeada; Lámina; Otro
sk-SK: Tvar vatelínu a výplne: Zhluková/guľôčková výplň; Voľná výplň; Predrezané balenie; Rolka; Prameň/vlákno; Tvarovaná vložka/forma; Plát; Iné
hr-HR: Faktor oblika vate i punjenja: Punjenje u obliku kuglica/skupina; Rahlo punjenje; Prethodno izrezano pakiranje; Rola; Vrpca od vlakana; Oblikovani umetak/oblik; Sloj; Ostalo
th: รูปแบบวัสดุยัดไส้และวัสดุอัด: ไส้แบบก้อน/ลูกบอล; ไส้แบบหลวม; แพ็กแบบตัดสำเร็จ; ม้วน; แบบเส้นด้าย; ทรงขึ้นรูป; แผ่น; อื่นๆ
pt-PT: Fator de forma de rebatida e recheio: Enchimento em bolas/aglomerados; Enchimento solto; Pacote pré-cortado; Rolo; Mecha/fita; Inserção/formato moldado; Folha; Outro
nl: Vulling en wattine vormfactor: Cluster/balvulling; Losse vulling; Voorgesneden pakket; Rol; Lont/strook; Gevormd inzetstuk/vorm; Vel; Overig
de: Schlag- und Füllformfaktor: Bällchenfüllung; Lose Füllung; Vorgeschnittenes Paket; Rolle; Kardenband/Vorgarn; Geformter Einsatz; Bahn; Sonstige
da: Formfaktor for batting og fyldmateriale: Klynge-/kuglefyld; Løst fyld; Forskåret pakke; Rulle; Roving/kartebånd; Formet indsats/form; Plade; Andet
zh-CN: 棉絮与填充物形态: 团状/球状填充物; 散装填充物; 预裁切包; 卷状; 粗纱/毛条; 成型内衬/衬垫; 片状; 其他
bg-BG: Типоразмер на ватиране и пълнеж: Пълнеж на топчета/клъстери; Насипен пълнеж; Предварително нарязан пакет; Ролка; Ровинг/лента; Оформена вложка/форма; Лист; Друго